最高法院刑事判決　　　　　　九十六年度台上字第七三四三號
上　訴　人　甲○○
　　　　　　　　　　5
選任辯護人　郭嵩山律師
　　　　　　郭玉瑾律師
上列上訴人因違反槍砲彈藥刀械管制條例案件，不服台灣高等法
院中華民國九十五年九月二十八日第二審判決（九十五年度上訴
字第三二０一號，起訴案號：台灣士林地方法院檢察署九十四年
度核退偵字第一四０號），提起上訴，本院判決如下：
    主  文
上訴駁回。
    理  由
按刑事訴訟法第三百七十七條規定，上訴於第三審法院，非以判
決違背法令為理由，不得為之。是提起第三審上訴，應以原判決
違背法令為理由，係屬法定要件。如果上訴理由書狀並未依據卷
內訴訟資料，具體指摘原判決不適用何種法則或如何適用不當，
或所指摘原判決違法情事，顯與法律規定得為第三審上訴理由之
違法情形，不相適合時，均應認其上訴為違背法律上之程式，予
以駁回。本件上訴意旨略稱：上訴人甲○○於原審已聲請調查「
與扣案槍枝相同」、「印有polar bear警署保字第０九四００三
三六三０字樣」、「外包裝上盒亦印有警署保字第０九四００三
三六三０號鑑驗合格（非屬槍砲彈藥刀械管制條例所管制之槍枝
）等字樣」之玩具槍，是否確經內政部警政署鑑驗合格非屬槍砲
彈藥刀械管制條例所管制之槍枝，以明上訴人於玩具模型店購買
之玩具槍是否具有殺傷力。該調查證據之聲請，具有調查可能性
與必要性，原審認無調查之必要，逕以內政部警政署刑事警察局
（下稱刑事警察局）鑑定結果認定扣案玩具槍具有殺傷力，有應
於審判期日調查之證據而未予調查之違法等語。
惟查：本件原判決撤銷第一審之科刑判決，改判仍論處上訴人未
經許可，持有空氣槍罪刑，係依憑上訴人之部分供述（承認於原
判決事實欄所載之時、地購得扣案之空氣槍一枝、供該空氣槍發
射動力之二氧化碳鋼瓶九瓶及供該空氣槍使用之小鋼珠一罐之事
實），扣案之空氣槍一枝（槍枝管制編號：000000000
0）、二氧化碳鋼瓶九瓶、小鋼珠一罐，及卷附刑事警察局槍彈
鑑定書、相片五張等證據資料而為論斷，已敘明所憑證據及得心
證之理由。而以上訴人否認其主觀上知悉扣案之空氣槍具有殺傷
力云云之辯解，如何為不可採信，亦依卷證資料予以指駁；並說
明：關於請求再次鑑定部分，因本次鑑定係委託刑事警察局所作
，該局係以性能檢驗法及動能測試法加以測試，且經實際試射三
次，每次皆超過標準值非微，鑑定結果可以採信，無再次鑑定之
必要。又以相同槍枝有內政部警政署核可之字號，在網站上也可
以查到為由，聲請再行鑑定扣案槍枝云云。然本次鑑定所委託之
刑事警察局係專責之鑑定機關，並以二種檢驗法加以測試，足認
扣案槍枝具有殺傷力，無再行鑑定之必要等理由綦詳。從形式上
觀察，原判決並無足以影響判決結果之違背法令之情形存在。按
刑事訴訟法第三百七十九條第十款所謂應調查之證據，係指該證
據與待證事實有重要關係，在客觀上有予調查之可能性及必要性
而言。原判決已詳加敘明關於再行鑑定扣案槍枝之聲請，認無調
查之必要性，而不予調查之理由，顯無上訴意旨所指摘之違法情
形。上訴意旨仍執前詞，對原審已於判決內說明論斷之事項，徒
憑己意重為事實問題之爭辯，核與法律規定得為第三審上訴理由
之違法情形，不相適合，應認其上訴違背法律上之程式，予以駁
回。
據上論結，應依刑事訴訟法第三百九十五條前段，判決如主文。
中　　華　　民　　國　九十六　年　 十二 　月   二十   日
                      最高法院刑事第六庭
                          審判長法官  呂　潮　澤
                                法官  吳　昆　仁
                                法官  孫　增　同
                                法官  吳　　　燦
                                法官  李　英　勇
      本件正本證明與原本無異
                                      書  記  官
中　　華　　民　　國　九十六　年　 十二 　月  二十七  日
                                                 H
